# 医院用德贷项目长期借款直接购设备，现金流应该如何处理

提问人：醒 12 时间：2017-04-20 19:21:54
单位未开设外汇账户，所以购进设备时，直接 借：应付账款 贷：长期借款 。资金未经被审单位的账户。请问一下，现金流量表是否应该体现？如何体现账务处理是否有问题？

回答人：chenyiwei
现金流量直接按购汇时从本企业人民币账户中付出的人民币金额列示。

提问人：醒 12 时间：2017-05-16 10:21:59
谢谢陈版主，但是这个 是医院不购汇的。直接通过进出口银行的，所以也没有开外汇账户这些的。采购业务也是直接贷款购资产，贷款的钱未经流医院账户。那这样呢？

回答人：chenyiwei
如是，则现金流量表正表中不反映，但现金流量表补充资料中需作为不涉及现金的重大投资／筹资活动予以披露。

提问人：wshyjl 时间：2017-05-25 16:39:21
追问一句，后期归还借款时，在现金流量表中应该如何处理，是作为偿还债务支付的现金还是作为购买长期资产支付的现金？

回答人：chenyiwei
作为偿还债务支付的现金。